
Config:
  hfst:
    Gen: ../../../src/generator-dict-gt-norm.hfst
    Morph: ../../../src/analyser-dict-gt-norm.hfst
  xerox:
    Gen: ../../../src/generator-dict-gt-norm.xfst
    Morph: ../../../src/analyser-dict-gt-norm.xfst
    App: lookup

Tests:


  Verb - pákkuđ: # tja
    pákkuđ+V+Inf: pákkuđ
    pákkuđ+V+Ind+Prs+Sg1: pááhum
    pákkuđ+V+Ind+Prs+Sg2: pááhuh
    pákkuđ+V+Ind+Prs+Sg3: pákku
    pákkuđ+V+Ind+Prs+Du1: pákkoon
    pákkuđ+V+Ind+Prs+Du2: pákkuvettee
    pákkuđ+V+Ind+Prs+Du3: pákkuv
    pákkuđ+V+Ind+Prs+Pl1: pákkup
    pákkuđ+V+Ind+Prs+Pl2: pákkuvetteđ
    pákkuđ+V+Ind+Prs+Pl3: pákkuh
    pákkuđ+V+Ind+Prt+Sg1: pakkum
    pákkuđ+V+Ind+Prt+Sg2: pakkuh
    pákkuđ+V+Ind+Prt+Sg3: pááhui
    pákkuđ+V+Ind+Prt+Du1: páhhoim
    pákkuđ+V+Ind+Prt+Du2: páhhoid
    pákkuđ+V+Ind+Prt+Du3: páhhoin
    pákkuđ+V+Ind+Prt+Pl1: pááhuim
    pákkuđ+V+Ind+Prt+Pl2: pááhuid
    pákkuđ+V+Ind+Prt+Pl3: pakkuu



